# MIGUEL ANTONIO FUENTES GONZÁLEZ

INGENIERO DE SOFTWARE

### CONTACTO

(+52) 9995520584

mfuentesmodelo@gmail.com

https://jirenuki-69.github.io/portfolio/

Mérida, Yucatán, México

#### SKILLS

UI/UX Colaboración Empático
Desarrollo web y móvil Buen oyente
Responsable Trabajo duro
Comunicación con el equipo
Comunicación con el cliente
Git JavaScript HTML CSS React

React Native Flutter Amazon Web Services
Docker Python PHP Nginx NodeJs
SQL MongoDB

## EDUCACIÓN

Universidad Modelo 2019-2023

Ingeniería en Desarrollo de Tecnología y Software

Gestión y desarrollo de Software

#### IDIOMAS

Español Nativo

Inglés B1 (Conversacional)

.....

#### HOBBIES

Deportes Música

Netflix Personalización de Teclados

#### RESUMEN PROFESIONAL

Ingeniero de software con experiencia destacada en desarrollo frontend con tecnologías modernas como JavaScript, React, React Native y AWS. Experto en crear interfaces de usuario atractivas y funcionales, además de habilidades en Python. Apasionado por la creación de soluciones innovadoras y orientadas al software.

#### EXPERIENCIA LABORAL

#### **Desarrollador Frontend Web**

#### HTK Identificación Inteligente

Abril 2021 - Septiembre 2022

Desarrollo en el ámbito frontend con enfoque en JavaScript (React), enriquecido con el uso de la biblioteca Material UI para la creación de componentes. Experto en la implementación de Redux para el mantenimiento del estado de la aplicación, asegurando una arquitectura robusta. Destaco por haber desarrollado con éxito un módulo de importación Excel a JSON, enriqueciendo así las capacidades de la aplicación y demostrando habilidades técnicas y creativas de alto nivel.

#### **Desarrollador Frontend Web**

#### **Tyerra**

Abril 2022 - Julio 2022

Desarrollo en el ámbito frontend con enfoque en JavaScript (Next.js), destacando el uso avanzado de la biblioteca Material UI para la creación de componentes altamente funcionales y estéticos. Responsable de diseñar una solución en la nube en AWS sobre *Video Streaming*, utilizando servicios de S3, Lambda y CloudFront para un mejor procesamiento.

#### Desarrollador Frontend Web y Móvil

## Ebodas y Universidad Modelo (Prácticas Profesionales)

Enero 2021 - Julio 2021

Lideré el desarrollo del entorno móvil utilizando React Native, demostrando experiencia en la creación de experiencias de usuario fluidas y eficientes en plataformas móviles. Paralelamente, asumí la responsabilidad de implementar diversas funcionalidades clave en el administrador web Ebodas utilizando ReactJS, demostrando una sólida comprensión de las mejores prácticas de desarrollo frontend.

Más allá de la programación, me involucré en reuniones estratégicas con el cliente (SCRUM) para la planificación, diseño y supervisión del proceso de desarrollo tanto para la aplicación móvil como web. Contribuí significativamente a la estructura general del proyecto, empleando MongoDB como solución de base de datos para garantizar despliegues rápidos y flexibles.



